臺灣高等法院刑事判決　　　　　　　　　　　　　九十一年度上訴字第一九○二號
　　上　訴　人
　　即　被　告　乙○○
右上訴人因公共危險等案件，不服臺灣桃園地方法院九十一年度訴字第二四二號，中
華民國九十一年五月二日第一審判決（起訴案號：臺灣桃園地方法院檢察署九十一年
度偵字第三一六號）提起上訴，本院判決如左：
    主  文
上訴駁回。
    事  實
一、乙○○曾有強盜、過失傷害、贓物等刑事前案紀錄，最近一次因贓物案件，經本
    院判處有期徒刑四月，於九十年七月一日執行完畢，詎仍不知悔改，緣桃園縣警
    察局大溪分局南雅派出所警員於九十年十二月二十四日下午四時三十分接獲線報
    ，得知有人將在桃園縣大溪鎮大溪市場為毒品交易，警員何肇乾等三人乃前往查
    緝，其等在同縣大溪鎮○○路十九號前見乙○○形跡可疑上前盤查，乙○○遂駕
    駛車牌號碼ＤＷ－九二一三號自用小客車逃逸。何肇乾於是對空開槍示警，惟乙○○仍加速逃逸，嗣乙○○駛出桃園縣大溪鎮市區○○○○○道台三線往臺北縣
    方向高速行駛逃逸。何肇乾等除駕駛警車鳴警報自後追緝外，並通報該分局勤務
    指揮中心，且位於省道台三線上，鄰近臺北縣三峽鎮之桃園縣警察局大溪分局永
    福派出所警員楊敬傑等人亦駕駛警車在該所前攔截未成。乙○○駛至桃園縣大溪
    鎮與臺北縣三峽鎮交界附近，更將前述小客車駛入對向車道而逆向行駛，至臺北
    縣警察局三峽分局附近路段，方將上開小客車駛回順向車道繼續疾駛，至同日下
    午四時五十分許途經臺北縣三峽鎮○○路黃昏市場前，明知該處行人、車輛眾多
    ，交通壅塞，如以高速通過，將有碰撞、損壞他人車輛之可能，竟基於毀損他人
    財物之不確定概括犯意，仍以五、六十公里之時速前進，先碰撞丁○○所有車牌
    號碼ＱＲＡ─九九三號輕機車，致該機車車頭全毀、車身刮傷，足以生損害於丁○○，繼又擦撞甲○○所有車牌號碼ＨＬ─三八四九號自用小客車，致該小客車
    左側車身凹陷，足以生損害於甲○○，再由後追撞戊○○所有交丙○○使用車牌
    號碼Ｕ四─八九四六號自用小客車，致該小客車車尾凹陷，足以生損害於戊○○
    及丙○○；乙○○並繼續高速逃逸，致往來之危險。嗣於同日下午五時許，始經
    警在臺北縣三峽鎮○○路與大智路口逮捕。
二、案經被害人丁○○、甲○○、戊○○告訴及桃園縣警察局大溪分局報請臺灣桃園
    地方法院檢察署檢察官偵查起訴。
    理  由
一、訊據被告乙○○矢口否認有何右揭犯行，辯稱：其雖有駕車經警追捕，並高速行
    駛，且撞毀告訴人丁○○、甲○○、戊○○等車輛，但車速未如警員所說高達時
    速一百或一百二十公里，且並未逆向行駛云云。惟查：
（一）被告於前述時間駕駛車牌號碼ＤＷ─九二一三號自用小客車，在省道台三線為
      警車自桃園縣大溪鎮追逐至臺北縣三峽鎮，且自大溪鎮與三峽鎮交界處至臺北
      縣警察局三峽分局路段均係逆向行駛等情，業據證人楊敬傑及何肇乾警員證述
      綦詳（見原審卷第五十至五二頁）。參酌被告自當日下午四時三十分許經警盤
      查，而於同日下午四時五十分許在臺北縣三峽鎮○○路黃昏市場撞擊告訴人甲○○等人之車輛，於經警追逐之約二十分鐘間，證人楊敬傑警員尚與其同事在
      永福派出所前攔截，亦未能將被告攔下，則被告如非高速疾駛，如何能一路逃
      逸至發生撞車後方就擒？且被告亦於警訊時自承：其遇警攔檢，即不顧一切，
      加速逃逸，經警對空鳴槍後，仍繼續加速逃逸（見偵查卷第七頁），因車速太
      快，而撞擊告訴人丁○○等人車輛（見偵查卷第九頁），並於原審供承：自大
      溪至三峽，均逆向行駛（見原審卷第七十頁），復於本院供稱：確有超速等語
      （見本院卷第二七頁），益見當時其確實駕車高速疾駛，並有逆向行駛之情形
      。雖被告嗣於本院改稱：先前為了能夠趕快結案，故隨便承認有逆向駕駛云云
      （見本院卷第二六、四二頁），與前述證人所見逆向行駛之事實不符，顯不足
      採。
（二）被告駕車撞擊告訴人丁○○等人車輛之處所，即臺北縣三峽鎮○○路黃昏市場
      ，當時行人及車輛眾多，交通繁忙等情，業據告訴人甲○○（見原審卷第五二
      頁）、證人丙○○（見原審卷第五二頁）、楊敬傑（見原審卷第五一頁）陳述
      在卷。被告在省道上馳速疾駛，且一度逆向行駛，至人車眾多之市場前亦高速
      行駛，又連續撞擊路上車輛，顯然已致道路上其他車輛及行人往來之危險。至
      有關被告駕車逃逸及車行至黃昏市場之時速，被告供承：在市場時，人車很多
      ，約時速五、六十公里；而未至黃昏市場前逃逸之時速，證人楊敬傑警員稱應
      有八、九十至一百二十公里（見原審卷第五一至五二頁），雖非測速而係其當
      場本身對於車行速度之感覺，難認精確，然被告既自承超速，其疾速駕駛自堪
      認定。而原判決記載「沿省道台三線以時速一百多公里高速行駛」，不過在於
      表明被告高速駕駛之事實，無礙其高速行駛足生公共危險之認定。
（三）被告對於開車撞擊告訴人丁○○、甲○○及證人丙○○所駕駛之前述車輛，致
      各該車輛受有如事實欄所示之損壞等情坦承不諱，核與告訴人丁○○、甲○○
      、楊文福及證人丙○○供述之情節相符，並有被告及前述證人所駕駛之車輛照
      片在卷可稽（見偵查卷第四六至五二頁）。被告雖辯稱係因車速太快而不慎撞
      擊，並非故意毀損云云，惟按行為人對於構成犯罪之事實，預見其發生而其發
      生並不違背其本意者，以故意論，刑法第十三條第二項定有明文。被告駕車行
      經人車壅塞之市○路段，已可預見如以高速行駛將造成其他人車往來危險，竟
      仍未減速慢行，而連續碰撞前述證人所駕駛之自用小客車，雖因在逃避警方追
      緝，本意不在損壞他人車輛，惟對造成他人車輛損壞發生之結果，顯然亦不違
      背其本意，自有毀損之不確定故意。
（四）綜上所述，本件事證明確，被告所辯無非事後飾詞卸責，其犯行堪以認定。
二、核被告所為，係犯刑法第一百八十五條第一項之妨害公眾往來安全罪及同法第三
    百五十四條之毀損罪。其先後多次毀損犯行，時間緊接，所犯係犯罪構成要件相
    同之罪，顯係基於概括犯意為之，應依刑法第五十六條連續犯之規定論以一罪，
    並加重其刑。其以一行為而觸犯上開二罪，應從一重之妨害公眾往來安全罪處斷
    。被告曾有強盜、過失傷害、贓物等刑事前案紀錄，最近一次因贓物案件，經本
    院判處有期徒刑四月，於九十年七月一日執行完畢，有本院被告全國刑案紀錄表
    及臺灣高等法院檢察署刑案紀錄簡覆表在卷可稽，其於五年內再犯本件有期徒刑
    以上之罪，為累犯，應依刑法第四十七條之規定加重其刑。
三、原審本同一見解，適用刑法第一百八十五條第一項、第三百五十四條、第四十七
    條、第五十五條，罰金罰鍰提高標準條例第一條前段之規定，並審酌被告素行欠
    佳、所為造成公共安全之危害甚大、犯罪後迄未賠償告訴人損害及犯後態度等一
    切情狀，量處有期徒刑八月。核其認事用法，均無不合，量刑亦屬妥適。被告上
    訴，否認犯罪，並請求輕判，惟其所犯事證綦明，原審亦已就量刑事項妥為斟酌
，其所為上訴，為無理由，應予駁回。
據上論斷，應依刑事訴訟法第三百六十八條，判決如主文。
本案經檢察官郭弘佑到庭執行職務。
中      華      民      國    九十一    年      八      月    二十三    日
                              臺灣高等法院刑事第十一庭
                                  審判長法  官  楊  照  男
                                        法  官  李  春  地
                                        法  官  王  詠  寰
右正本證明與原本無異。
如不服本判決應於收受送達後十日內向本院提出上訴書狀，其未敘述上訴之理由者並
得於提起上訴後十日內向本院補提理由書（均須按他造當事人之人數附繕本）。
                                        書記官  駱  麗  君
中      華      民      國    九十一    年      八      月    二十三    日
附錄：本案論罪科刑法條全文
刑法第一百八十五條
損壞或壅塞陸路、水路、橋樑或其他公眾往來之設備或以他法致生往來危險者，處五
年以下有期徒刑，拘役或五百元以下罰金。
因而致人於死者，處無期徒刑或七年以上有期徒刑；致重傷者，處三年以上、十年以
下有期徒刑。
第一項之未遂犯罰之。
刑法第三百五十四條
毀棄、損壞前二條以外之他人之物或致令不堪用，足以生損害於公眾或他人者，處二
年以下有期徒刑、拘役或五百元以下罰金。
